臺灣高等法院刑事裁定
                                     108年度聲字第4095號
聲  請  人  臺灣高等檢察署檢察官
受  刑  人  王國芬



上列聲請人因受刑人數罪併罰有二裁判以上，聲請定其應執行之
刑（聲請案號：臺灣高等檢察署108 年度執聲字第1918號），本
院裁定如下：
    主  文
王國芬因犯如附表所示各罪所處之刑，應執行有期徒刑壹年捌月
。
    理  由
一、聲請意旨略以：受刑人王國芬因詐欺等數罪，先後經判決確
    定如附表，其中數罪中有刑法第50條第1 項但書所列情形；
    經受刑人請求檢察官聲請定應執行刑，有調查表1 份附卷可
    稽。應依刑法第50條第1 項第1 款、第2 項、第53條、第51
    條第5 款規定，定其應執行之刑。爰依刑事訴訟法第477 條
    第1 項聲請裁定等語。
二、按裁判確定前犯數罪者，併合處罰之，但得易科罰金與不得
    易科罰金之罪，不在此限；前項但書情形，受刑人請求檢察
    官聲請定應執行刑者，依第51條規定定之；數罪併罰，有二
    裁判以上者，依第51條之規定，定其應執行之刑；數罪併罰
    ，分別宣告多數有期徒刑者，於各刑中之最長期以上，各刑
    合併之刑期以下，定其刑期，但不得逾30年，刑法第50條第
    1 項但書第1 款、第2 項、第53條及第51條第5 款分別定有
    明文。準此，合於數罪併罰之數罪，其中有得易科罰金之罪
    與不得易科罰金之罪，須經受刑人請求檢察官聲請，始得依
    刑法第51條第5 款之規定定其應執行之刑。又數罪併罰中之
    一罪，依刑法規定得易科罰金，若因與不得易科之他罪併合
    處罰結果，而不得易科罰金時，原可易科罰金部分所處之刑
    ，自亦無庸為易科折算標準之記載，司法院釋字第144 號解
    釋意旨亦可資參照。再按數罪併罰之定執行刑，係基於刑罰
    經濟與責罰相當之考量，所為一新刑罰之宣告，並非給予受
    刑人不當利益，法院於審酌個案具體情節，裁量定應執行之
    刑時，除應嚴格遵守刑法第51條所定方法為規範量刑之外部
    性界限外，其所定之執行刑，祇須無全然喪失權衡意義或裁
    量行使顯然有違比例原則之情形，並不悖於定應執行刑之恤
    刑目的者，即無違法（最高法院108 年度台抗字第326 號裁
    定意旨參照）。而定應執行之刑，應由犯罪事實最後判決之
    法院檢察官聲請該法院依上開規定裁定之，不能因犯罪之一
    部分所科之刑業經執行完畢，而認檢察官之聲請為不合法，
    予以駁回。至已執行部分，自不能重複執行，應由檢察官於
    指揮執行時扣除之，此與定應執行刑之裁定無涉（最高法院
    106 年度台抗字第540 號裁定意旨參照）。
三、經查：
  ㈠本件受刑人因詐欺等如附表所示之4 罪，業經如附表所示法
    院先後判處如附表所示之刑，其中附表編號二至四所示之刑
    並經判處應執行有期徒刑1 年5 月，而於附表所示日期確定
    在案，有各該裁判及本院被告前案紀錄表在卷可按。又附表
    編號一所示為得易科罰金之罪，其餘編號所示則為不得易科
    罰金之罪，屬於前揭刑法第50條第1 項但書第1 款之情形。
    嗣受刑人於各該罪刑之裁判確定後，同意由檢察官向法院聲
    請定應執行刑，此有受刑人於民國108 年11月11日出具之是
    否聲請定應執行刑調查表在卷為憑，茲檢察官聲請定其應執
    行之刑，本院審核認聲請為正當。至附表編號一所示之罪刑
    雖已於108 年6 月4 日執行完畢，惟依前揭說明，該已執行
    部分乃檢察官將來指揮執行時應予扣除之問題，不影響本件
    定應執行刑之聲請，併此敘明。
  ㈡經審酌受刑人所犯如附表所示之數罪，其中附表編號二至四
    所示之罪所處之刑經判處應執行有期徒刑1 年5 月，已如前
    述，依上揭規定及說明，本院就附表所示各罪再定應執行刑
    時，自應受上開判決所定應執行刑加計其他裁判所處刑期之
    內部界限所拘束，並考量受刑人所犯如附表所示之數罪，附
    表編號一所示為施用毒品罪，附表編號二至四所示為詐欺取
    財罪，犯罪類型不同，其責任非難重複程度較低，另上開詐
    欺取財罪，係侵害各不相同之個人財產法益，其犯罪行為對
    侵害法益之加重效應仍應相互獨立，爰為整體之非難評價後
    ，定如主文所示之應執行刑，應屬適當。
四、依刑事訴訟法第477 條第1 項、刑法第53條、第51條第5 款
    、第50條第2 項，裁定如主文。
中　　華　　民　　國　　108 　年　　12　　月　　24　　日
　　　　　　　　　刑事第十五庭  審判長法　官  劉興浪
　　　　　　　　　　　　　　　　　    法　官  古瑞君
　　　　　　　　　　　　　　　　　    法　官  陳信旗
以上正本證明與原本無異。
如不服本裁定，應於收受送達後5日內向本院提出抗告狀。
                                      書記官  董佳貞
中　　華　　民　　國　　108 　年　　12　　月　　24　　日
附表        編號 罪名 宣告刑 犯罪日期 最後事實審  確定判決      法院、案號 判決日期 法院、案號 確定日期 一 施用第二級毒品罪 有期徒刑4 月，如易科罰金，以新臺幣1 千元折算1 日 107 年2 月1 日 臺灣桃園地方法院107 年度壢簡字第592號 107 年5月18日 臺灣桃園地方法院107 年度壢簡字第592號 107 年7月27日 二 三人以上共同詐欺取財罪 有期徒刑1 年3月 106 年9 月22日至23日 本院108 年度原上訴字第16號 108 年5月15日 本院108 年度原上訴字第16號 108 年7月11日 三 三人以上共同詐欺取財罪 有期徒刑1 年1月 106 年10月17日至18日 本院108 年度原上訴字第16號 108 年5月15日 本院108 年度原上訴字第16號 108 年7月11日 四 三人以上共同詐欺取財罪 有期徒刑1 年1月 106 年10月18日 本院108 年度原上訴字第16號 108 年5月15日 本院108 年度原上訴字第16號 108 年7月11日